---
title: "Laser en urologie"
subtitle: ""
author: "Philippe MICHEL"
date: "`r format(Sys.Date(),'%d %B %Y')`"
output:
  prettydoc::html_pretty:
    theme: architect
    highlight: github
    toc: yes
  html_document:
    df_print: paged
    toc: yes
    toc_float: true
    theme: lumen
    anchor_sections: TRUE
  html_notebook:
    fig_caption: yes
    theme: spacelab
  pdf_document:
    includes:
      in_header: tete.tex
    keep_tex: yes
    latex_engine: lualatex
    toc: yes  
editor_options:
  chunk_output_type: console
---

```{r setup, include= FALSE}
knitr::opts_chunk$set(echo = FALSE, warning = FALSE, message = FALSE, cache = FALSE,
# knitr::opts_chunk$set(echo = TRUE, warning = FALSE, message = FALSE)
#
 fig.width = 7,
 fig.asp = 0.8,
 out.width = "100%"
)
```

```{r info}
rm(list=ls())
library("prettydoc")
library("forcats")
library("epiDisplay")
library("factoextra")
library(baseph)
library("knitr")
library("finalfit")
library("Hmisc")
library("xtable")
library("viridis")
library("stringr")
library("ggplot2")
library("kableExtra")
library("lubridate")
library("git2r")
library("dplyr")
library(ggsci)
library("plotly")
# sessionInfo()
```

```{r themeg}
theme_phm <- function(base_size = 14) {
  theme_light(base_size = base_size) %+replace%
    theme(
      plot.title = element_text(size = rel(1.2), face = "bold", margin = margin(10,0,5,0), hjust = 0),
        axis.title.x = element_text(size = 12),
        axis.title.y = element_text(size = 12),
        axis.text.x = element_text(size = 12),
        axis.text.y = element_text(size = 12),
        legend.position = "none",
       scale_fill_viridis_d()
    )
}
```


```{r import}
# tt <- debutph("")
tt <- iris
```

# Description des données

La base de données comprend `r dim(tt)[1]` cas pour `r dim(tt)[2]` variables.


# Technique 

**Petit paragraphe à ajouter en fin de “matériel & méthode”**

Les données discrètes ont été décrites par leur fréquence exprimée en pourcentage avec son intervalle de confiance à 95 % et ont été comparées par le test exact de Fisher vu la faible effectif. Les intervalles de confiance n’ont été réalisés qu’après transformation angulaire. Les données numériques ont été décrites par leur moyenne (avec son intervalle de confiance à 95 % calculé par bootstrap) et l’écart-type. Les données continues ont été comparées par le test de Student après vérification de l’égalité des variances. L’analyse factorielle a été réalisée en analyse des correspondances multiples après imputation des données manquantes, possible ici en raison du faible nombre de celles-ci.
Les statistiques ont été réalisées grâce au logiciel R[@rstat] avec en particulier les packages du Tidyverse[@tidy] & factoMineR[@facto].

# References